【裁判字號】    97,訴,75
【裁判日期】    970930
【裁判案由】    違反毒品危害防制條例
【裁判全文】
臺灣屏東地方法院刑事判決                97年度訴字第75號
公  訴  人  臺灣屏東地方法院檢察署檢察官
被      告  甲○○
上列被告因違反毒品危害防制條例案件，經檢察官提起公訴（96
年度毒偵字第2323號），本院裁定改依簡式審判程序審理，判決
如下：
    主  文
甲○○施用第一級毒品，累犯，處有期徒刑壹年陸月；又施用第
二級毒品，累犯，處有期徒刑拾月。應執行有期徒刑貳年貳月。
    事  實
一、甲○○前因施用毒品案件，經本院裁定送觀察、勒戒，經評
    定有繼續施用毒品之傾向，復經本院以88年度毒聲字第1763
    號裁定令入戒治處所施以強制戒治，執行完畢後，經臺灣屏
    東地方法院檢察署檢察官於民國89年9 月4 日以89年度戒毒
    偵字第374 號為不起訴處分確定，又因施用毒品案件，經本
    院以92年度毒聲字第883 號裁定令入戒治處所施以強制戒治
    ，而於93年1 月9 日執行完畢釋放，刑責部分則由臺灣高等
    法院高雄分院以93年度上訴字第15號判決處應執行有期徒刑
    1 年4 月確定；另於83年間，因違反肅清煙毒條例案件，經
    臺灣高等法院高雄分院以83年度上訴字第1941號判決處有期
    徒刑3 年6 月、褫奪公權3 年確定，嗣假釋出監付保護管束
    ，假釋又被撤銷，而於91年12月21日縮刑期滿執行完畢。
二、詎甲○○仍不思悔悟，明知海洛因及甲基安非他命業經公告
    列為毒品危害防制條例第2 條第2 項之第一、二級毒品，不
    得非法持有、施用，仍基於施用第一級毒品海洛因及第二級
    毒品甲基安非他命之犯意，於96年10月28日某時許，在屏東
    縣車城鄉○○村○○路192 號其房間內，以將第一級毒品海
    洛因粉末置入針筒內摻水稀釋後注射手臂之方式，施用第一
    級毒品海洛因1 次；另以將第二級毒品甲基安非他命粉末置
    入玻璃球內燒烤後吸食煙霧之方式，施用第二級毒品甲基安
    非他命1 次。嗣於96年10月30日凌晨3 時40分許，在屏東縣
    枋寮鄉○○村○○路段，因形跡可疑，為警盤查時發現其手
    上施用毒品之注射痕跡，經查甲○○有毒品前科，警員詢問
    其有無施用毒品情事，甲○○先行否認，後經獲其同意採尿
    送驗後，呈嗎啡、甲基安非他命陽性反應，始得悉上情。
三、案經屏東縣警察局枋寮分局報請臺灣屏東地方法院檢察署檢
    察官偵查起訴。
    理  由
一、本件被告甲○○犯係死刑、無期徒刑、最輕本刑為3 年以上
    有期徒刑以外之罪，其於本院準備程序中就前揭被訴事實為
    有罪之陳述，經受命法官告知簡式審判程序之旨，並聽取其
    與公訴人之意見後，本院認無不得或不宜改依簡式審判程序
    進行之處，爰依刑事訴訟法第273 條之1 第1 項、第284 條
    之1 ，本院合議庭裁定由受命法官獨任依簡式審判程序審理
    ；又簡式審判程序之證據調查，依刑事訴訟法第273 條之2
    規定，不受同法第159 條第1 項審判外陳述排除之限制，再
    被告對於卷內之各項證據，亦不爭執證據能力，故卷內所列
    之各項證據，自得作為證據，合先敘明。
二、上揭事實，業據被告於警訊及本院審理時坦承不諱，而被告
    為警所採集之尿液檢體，經送請正修科技大學超微量研究科
    技中心檢驗，結果呈鴉片代謝物類、安非他命類陽性反應，
    有該科技中心96年11月15日編號R00-0000-000檢驗報告1 份
    在卷可稽。足認被告上開自白顯與事實相符，堪信為真實。
    本件事證明確，被告犯行洵堪認定。至被告雖辯稱其於96年
    10月28日或同月29日，亦經屏東縣警察局恆春分局車城派出
    所查獲上開施用毒品犯行且採尿送驗云云（見本院卷第138
    頁）；惟查，經本院依職權函查屏東縣警察局恆春分局，被
    告僅有於96年10月24日經車城派出所警員查獲、採尿送驗，
    並無於同月28日或29日經查獲紀錄，此有屏東縣警察局恆春
    分局97年9 月18日恆警刑字第0970013790號函文、刑案偵查
    卷宗及本院97年度訴字第719 號刑事判決影本各1 份在卷可
    證。是被告辯稱其上開犯行業經警方重複移送云云，顯無可
    採。
三、按犯毒品危害防制條例第10條施用第一級、第二級毒品之罪
    者，檢察官應聲請法院裁定，令被告入勒戒處所觀察、勒戒
    ，經觀察、勒戒後，檢察官依據勒戒處所之陳報，認受觀察
    、勒戒人無繼續施用毒品傾向者，應即釋放，並為不起訴之
    處分；認受觀察、勒戒人有繼續施用毒品之傾向者，檢察官
    應聲請法院裁定令入戒治處所強制戒治，其期間為6 個月以
    上，至無繼續強制戒治之必要為止，但最長不得逾1 年，強
    制戒治期滿，應即釋放，由檢察官為不起訴之處分。觀察、
    勒戒或強制戒治執行完畢釋放後，5 年內再犯第10條之罪者
    ，應依一般刑事訴訟程序予以起訴論罪科刑，此觀諸毒品危
    害防制條例第20條第1 項、第2 項、第23條第1 項、第2 項
    規定自明。被告曾有如犯罪事實欄所示之強制戒治前科，有
    臺灣高等法院被告前案紀錄表1 紙在卷可佐，其於強制戒治
    執行完畢釋放後5 年內，再犯本件施用毒品案件，依前述規
    定自應予以起訴論罪科刑。
四、按海洛因、甲基安非他命係毒品危害防制條例第2 條第2 項
    第1 款、第2 款所定之第一級毒品、第二級毒品，不得非法
    持有、施用。故核被告所為，係犯毒品危害防制條例第10條
    第1 項、第2 項施用第一級毒品罪、施用第二級毒品罪。其
    於施用海洛因、甲基安非他命前持有海洛因、甲基安非他命
    犯行，為其施用之高度行為所吸收，不另論罪。至於被告所
    犯上開2 罪間，犯意各別，行為互殊，且觸犯構成要件相異
    之罪名，自應分論併罰。查被告有事實欄所載論罪科刑執行
    之情形，此有臺灣屏東地方法院檢察署刑案資料查註紀錄表
    及臺灣高等法院被告前案紀錄表各1 份在卷可查，其受有期
    徒刑執行完畢後，5 年之內再犯有期徒刑以上刑之本罪，為
    累犯，應依刑法第47條第1 項規定加重其刑。爰審酌被告曾
    因施用毒品經送勒戒處所施以強制戒治後，仍未能戒斷其施
    用毒品之惡習，足見其陷溺已深，惟因施用毒品僅係戕害其
    自己身心並無加害他人，此次施用毒品次數各僅1 次，且其
    犯罪後坦承犯行、態度尚稱良好等一切情狀，分別量處如主
    文所示之刑，並合併定其應執行刑，以示懲儆。
據上論斷，應依刑事訴訟法第273 條之1第1項、第299 條第1 項
前段，毒品危害防制條例第10條第1 項、第2 項，刑法第11條前
段、第47條第1 項、第51條第5 款，判決如主文。
本案經檢察官劉昀到庭執行職務。
中    華    民    國    97    年    9     月    30    日
                  刑事第一庭  法  官  許蓓雯
以上正本證明與原本無異。
如不服本判決應於收受本判決送達後十日內向本院提出上訴書狀
，其未敘述上訴理由者，並得於提起上訴後十日內向本院補提理
由書狀（均須按他造當事人之人數附繕本）「切勿逕送上級法院
」
中    華    民    國    97    年    9     月    30    日
                              書記官  蘇雅慧
本案論罪科刑法條：
毒品危害防制條例第10條
施用第一級毒品者，處六月以上五年以下有期徒刑。
施用第二級毒品者，處三年以下有期徒刑。


司法院資訊處製作；財團法人民間司法改革基金會備份。
